Minutes et répertoires du notaire Étienne CARTAULT, 4 janvier 1772 - 10 octobre 1783 (étude XXXII)
Archives nationales
- Répertoire(s) de Étienne CARTAULT, 4 janvier 1772 - 10 octobre 1783; MC/RE/XXXII/5
  - Répertoire. 1772, 4 janvier - 1783, 10 octobre, 4 janvier 1772 - 10 octobre 1783; MC/RE/XXXII/5
    - Contrat de mariage entre le sieur Raisin et la demoiselle Alavoine, 15 octobre 1781
      contrat de mariage; Raisin (sieur); Alavoine (demoiselle)
    - Notoriété après le décès de la demoiselle Rivet, 16 octobre 1781
      notoriété; Rivet (demoiselle)
    - Notoriété concernant Girardière, 17 octobre 1781
      notoriété; Giradiere
    - Contrat de mariage entre le sieur Chapeau et la demoiselle Mothu, 26 octobre 1781
      contrat de mariage; Chapeau (sieur); Mothu (demoiselle)
    - Contrat de mariage entre le sieur Dumoulet et la demoiselle Deboutet, 26 octobre 1781
      contrat de mariage; Dumoulet (sieur); Deboutet (demoiselle)
    - Inventaire après décès de l'épouse Delettre, 27 octobre 1781
      inventaire après décès; Delettre (épouse)
    - Inventaire après décès de la dame Delettre, 27 octobre 1781
      inventaire après décès; Delettre (dame)
    - Contrat de mariage entre le sieur Macé et la demoiselle Moreau, 27 octobre 1781
      contrat de mariage; Mace (sieur); Moreau (demoiselle)
    - Inventaire après décès de la veuve Ducler, 29 octobre 1781
      inventaire après décès; Ducler (veuve)
    - Inventaire après décès de la veuve Ducler, 29 octobre 1781
    - Contrat de mariage entre le sieur Cardinal et la demoiselle Petiot, 29 octobre 1781
      contrat de mariage; Cardinal (sieur); Petiot (demoiselle)
    - Notoriété en rectification des noms de la veuve Labadye, 30 octobre 1781
      notoriété; Labadye (veuve)
    - Inventaire après décès de Delle Dor, 3 novembre 1781
      inventaire après décès; Dor, Demoiselle
    - Inventaire après décès de la demoiselle Dor, 3 novembre 1781
      inventaire après décès; Dor (demoiselle)
    - Testament du sieur Claude Hansard, 5 novembre 1781
      testament; Hansard, Claude
    - Traité d'office de maître d'hôtel du roi., 6 novembre 1781
      traité d'office; maître d'hôtel
    - Traité d'office de maître d'hôtel du roi., 6 novembre 1781
    - Contrat de mariage entre le sieur Pierrot et la demoiselle Caillet, 11 novembre 1781
      contrat de mariage; Pierrot (sieur); Caillet (demoiselle)
    - Mariage de M. Peny et de Delle Houette., 11 novembre 1781
      contrat de mariage; Houette, Delle; Peny (M.)
    - Contrat de mariage entre le sieur Peny et la demoiselle Houette, 11 novembre 1781
      contrat de mariage; Peny (sieur); Houette (demoiselle)
    - Contrat de mariage entre le sieur Caron et la demoiselle Mary, 11 novembre 1781
      contrat de mariage; Caron (sieur); Mary (demoiselle)
    - Contrat de mariage entre le sieur Becquemie et la veuve Chrétien, 12 novembre 1781
      contrat de mariage; Becquemie (sieur); Chretien (veuve)
    - Inventaire après décès de l'épouse Narbaut, 13 novembre 1781
      inventaire après décès; Narbaut (épouse)
    - Inventaire après décès de la dame Narbaut, 13 novembre 1781
      inventaire après décès; Narbaut (dame)
    - Contrat de mariage entre le sieur Joly et la demoiselle Guimier, 15 novembre 1781
      contrat de mariage; Joly (sieur); Guimier (demoiselle)
    - Contrat de mariage entre le sieur Guigner et la demoiselle Bezy, 15 novembre 1781
      contrat de mariage; Guigner (sieur); Bezy (demoiselle)
    - Notoriété après les décès des sieur et dame Duhoux, 16 novembre 1781
      notoriété; Duhoux (sieur); Duhoux (dame)
    - Contrat de mariage entre le sieur Moussac et la demoiselle Pellerin, 17 novembre 1781
      contrat de mariage; Moussac (sieur); Pellerin (demoiselle)
    - Contrat de mariage entre le sieur Braleret et la demoiselle Renard, 18 novembre 1781
      contrat de mariage; Braleret (sieur); Renard (demoiselle)
    - Contrat de mariage entre le sieur Lapierre et la demoiselle Gastine, 18 novembre 1781
      contrat de mariage; Lapierre (sieur); Gastine (demoiselle)
    - Contrat de mariage entre le sieur Lanon et la demoiselle Despeaux, 20 novembre 1781
      contrat de mariage; Lanon (sieur); Despeaux (demoiselle)
    - Contrat de mariage entre le sieur Petit et la demoiselle Rouard, 23 novembre 1781
      contrat de mariage; Petit (sieur); Rouard (demoiselle)
    - Contrat de mariage entre le sieur Hamouin et la demoiselle Bizeau, 23 novembre 1781
      contrat de mariage; Hamouin (sieur); Bizeau (demoiselle)
    - Notoriété après le décès de la demoiselle Julien, 27 novembre 1781
      notoriété; Julien (demoiselle)
    - Contrat de mariage entre le sieur Visse et la demoiselle Thierry, veuve Thiébault, 28 novembre 1781
      contrat de mariage; Visse (sieur); Thierry (demoiselle); Thiebault (veuve)
    - Dépôt des baptistaires de monsieur et mademoiselle de La Porterie, 30 novembre 1781
      acte d'état civil; dépôt de pièces; La Porterie (monsieur de); La Porterie (mademoiselle de)
    - Inventaire après décès de Desvoyes, 5 décembre 1781
      inventaire après décès; Desvoyes
    - Inventaire après décès du sieur Desvoyer, 5 décembre 1781
      inventaire après décès; Desvoyer (sieur)
    - Inventaire après décès de Delle Tiron, épouse Fabre, 6 décembre 1781
      inventaire après décès; Tiron, Delle; Fabre (épouse)
    - Inventaire après décès de la demoiselle Tiron, épouse Fabre, 6 décembre 1781
      inventaire après décès; Tiron (demoiselle); Fabre (sieur)
    - Inventaire après décès de de Labastide Daubannel, 10 décembre 1781
      inventaire après décès; Daubannel de Labastide
    - Inventaire après décès du sieur Daubannel de La Bastide, 10 décembre 1781
      inventaire après décès; Daubannel de La Bastide (sieur)
    - Contrat de mariage entre le sieur Rey et la demoiselle Dolat, 16 décembre 1781
      contrat de mariage; Rey (sieur); Dolat (demoiselle)
    - Testament déposé de la veuve Join, 21 décembre 1781
      testament; dépôt de pièces; Join (veuve)
    - Traité d'office de mesureur de grains., 22 décembre 1781
      traité d'office; officier civil (Ancien Régime)
    - Dépôt du mortuaire et notoriété concernant madame veuve Hertelou, 28 décembre 1781
      acte d'état civil; dépôt de pièces; notoriété; Hertelou (veuve)
    - Contrat de mariage entre le sieur Gardeux et la demoiselle Louis, 2 janvier 1782
      contrat de mariage; Gardeux (sieur); Louis (demoiselle)
    - Inventaire après décès de la demoiselle Grule, épouse Renard, 14 janvier 1782
      inventaire après décès; Grule (demoiselle); Renard (sieur)
    - Contrat de mariage entre le sieur Henry et la demoiselle Boudin, 17 janvier 1782
      contrat de mariage; Henry (sieur); Boudin (demoiselle)
    - Contrat de mariage entre le sieur Lasnier et la demoiselle Vintant, 22 janvier 1782
      contrat de mariage; Lasnier (sieur); Vintant (demoiselle)
    - Notoriété constatant le nombre des héritiers de la dame Champagne, 24 janvier 1782
      notoriété; Champagne (dame)
    - Inventaire après décès du sieur Deschateaux, 25 janvier 1782
      inventaire après décès; Deschateaux (sieur)
    - Notoriété après le décès du sieur Dard, 26 janvier 1782
      notoriété; Dard (sieur)
    - Contrat de mariage entre Pierre François Vitry et Genneviève Toffier, 26 janvier 1782
      contrat de mariage; Vitry, Pierre-François; Toffier, Genneviève
    - Contrat de mariage entre le sieur Normand et la demoiselle Royer, 27 janvier 1782
      contrat de mariage; Normand (sieur); Royer (demoiselle)
    - Contrat de mariage entre le sieur Jarry et la demoiselle Auger, 28 janvier 1782
      contrat de mariage; Jarry (sieur); Auger (demoiselle)
    - Notoriété après le décès du sieur Bernodat, 28 janvier 1782
      notoriété; Bernodat (sieur)
    - Contrat de mariage entre le sieur Bellot et la demoiselle Dupermois, 28 janvier 1782
      contrat de mariage; Bellot (sieur); Dupermois (demoiselle)
    - Contrat de mariage entre le sieur Lefèvre et la demoiselle Bouret, 30 janvier 1782
      contrat de mariage; Lefevre (sieur); Bouret (demoiselle)
    - Dépôt du certificat de vie de monsieur de La Porterie, 31 janvier 1782
      notoriété; dépôt de pièces; La Porterie (monsieur de)
    - Contrat de mariage entre le sieur Mauget et la demoiselle Fromont, 31 janvier 1782
      contrat de mariage; Mauget (sieur); Fromont (demoiselle)
    - Notoriété après le décès du sieur Garnier, 3 février 1782
      notoriété; Garnier (sieur)
    - Contrat de mariage entre le sieur Collement et la demoiselle Lezier, 3 février 1782
      contrat de mariage; Collement (sieur); Lezier (demoiselle)
    - Contrat de mariage entre le sieur Gaudie et la veuve Deschateaux, 3 février 1782
      contrat de mariage; Gaudie (sieur); Deschateaux (veuve)
    - Contrat de mariage entre le sieur Royer de Belon du Vivier et la demoiselle Lecamus, 4 février 1782
      contrat de mariage; Royer de Belon du Vivier (sieur); Lecamus (demoiselle)
    - Inventaire après décès du sieur Pierre Claude Perain de Buy, 8 février 1782
      inventaire après décès; Perain de Buy, Pierre-Claude
    - Contrat de mariage entre le sieur François Bernard Join et la demoiselle Hurel, 10 février 1782
      contrat de mariage; Join, François-Bernard; Hurel (demoiselle)
    - Contrat de mariage entre le sieur Mabru et la demoiselle Joudrier, 10 février 1782
      contrat de mariage; Mabru (sieur); Joudrier (demoiselle)
    - Testament déposé du sieur Mesplet, 17 février 1782
      testament; dépôt de pièces; Mesplet (sieur)
    - Notoriété constatant l'héritier de monsieur Morestin, 19 février 1782
      notoriété; Morestin (monsieur)
    - Inventaire après décès du sieur Mesplet, 22 février 1782
      inventaire après décès; Mesplet (sieur)
    - Notoriété portant renonciation du sieur Mesplet à la succession de son frère, 22 février 1782
      notoriété; renonciation; Mesplet (sieur); Mesplet (sieur)
    - Contrat de mariage entre le sieur Lecurieux et la demoiselle Montalant, 25 février 1782
      contrat de mariage; Lecurieux (sieur); Montalant (demoiselle)
    - Testament déposé de madame veuve Afforty, 26 février 1782
      testament; dépôt de pièces; Afforty (veuve)
    - Délivrance de legs concernant la succession de monsieur Mesplet, 28 février 1782
      délivrance de legs; Mesplet (monsieur)
    - Notoriété après les décès des sieurs Jean Joua et David Marie Joua, 1er mars 1782
      notoriété; Joua, Jean; Joua, David-Marie
    - Notoriété portant renonciation à la succession de Perain de Buy par ses héritiers, 1er mars 1782
      notoriété; renonciation; Perain de Buy
    - Contrat de mariage entre le sieur Grimbert et la demoiselle Garnier, 3 mars 1782
      contrat de mariage; Grimbert (sieur); Garnier (demoiselle)
    - Inventaire après décès de François Lanté, 5 mars 1782
      inventaire après décès; Lante, François
    - Testament déposé du sieur Flamicourt, 7 mars 1782
      testament; dépôt de pièces; Flamicourt (sieur)
    - Inventaire après décès du sieur Flamicourt, 13 mars 1782
      inventaire après décès; Flamicourt (sieur)
    - Notoriété après le décès du sieur Hervy, 14 mars 1782
      notoriété; Hervy (sieur)
    - Notoriété après le décès de la veuve Anraut, 19 mars 1782
      notoriété; Anraut (veuve)
    - Notoriété après le décès de la demoiselle Cordival, 20 mars 1782
      notoriété; Cordival (demoiselle)
    - Contrat de mariage entre le sieur Leroy et la demoiselle Alinot, 20 mars 1782
      contrat de mariage; Leroy (sieur); Alinot (demoiselle)
    - Contrat de mariage entre le sieur Villeminot et la demoiselle Orbain, 21 mars 1782
      contrat de mariage; Villeminot (sieur); Orbain (demoiselle)
    - Inventaire après décès de la veuve Afforty, 22 mars 1782
      inventaire après décès; Afforty (veuve)
    - Délivrance de legs concernant les héritiers Jouvin, 22 mars 1782
      délivrance de legs; Jouvin
    - Dépôt du certificat de vie des sieurs Etienne Melly et Antoine Melly, 23 mars 1782
      notoriété; dépôt de pièces; Melly, Etienne; Melly, Antoine
    - Notoriété portant renonciation à la succession du sieur Etienne David Ollivier, 23 mars 1782
      notoriété; renonciation; Ollivier, Etienne-David
    - Notoriété en rectification des noms des sieur et dame Lhopital, 27 mars 1782
      notoriété; Lhopital (sieur); Lhopital (dame)
    - Contrat de mariage entre le sieur Dumesnil et la demoiselle Gillet, 3 avril 1782
      contrat de mariage; Dumesnil (sieur); Gillet (demoiselle)
    - Notoriété concernant la demoiselle Sourdeau, 3 avril 1782
      notoriété; Sourdeau (demoiselle)
    - Inventaire après décès du sieur Claude Regnault, maître fondeur, 4 avril 1782
      inventaire après décès; Regnault, Claude; fondeur
    - Contrat de mariage entre le sieur Fauvay et la demoiselle Erard, 7 avril 1782
      contrat de mariage; Fauvay (sieur); Erard (demoiselle)
    - Inventaire après décès du sieur Jacques Payette, banquier à Paris, 11 avril 1782
      inventaire après décès; Payette, Jacques; banquier
    - Notoriété après le décès de la veuve Charton, 17 avril 1782
      notoriété; Charton (veuve)
    - Testament déposé de la demoiselle Charelet, veuve Nevière, 18 avril 1782
      testament; dépôt de pièces; Charelet (demoiselle); Neviere (veuve)
    - Inventaire après décès de la dame veuve Nevière, 26 avril 1782
      inventaire après décès; Neviere (veuve)
    - Contrat de mariage entre le sieur Voisin et la demoiselle Vicaire, 28 avril 1782
      contrat de mariage; Voisin (sieur); Vicaire (demoiselle)
    - Notoriété portant renonciation à la succession de la demoiselle Beauclin, 28 avril 1782
      notoriété; renonciation; Beauclin (demoiselle)
    - Contrat de mariage entre le sieur Delalande et la demoiselle Geoffroy, 28 avril 1782
      contrat de mariage; Delalande (sieur); Geoffroy (demoiselle)
    - Contrat de mariage entre le sieur Thibault et la demoiselle Augé, 5 mai 1782
      contrat de mariage; Thibault (sieur); Auge (demoiselle)
    - Notoriété portant renonciation à la succession de la dame Samene par la dame Coipel, 6 mai 1782
      notoriété; renonciation; Samene (dame); Coipel (dame)
    - Inventaire après décès de la demoiselle Françoise Genneviève Ladey, épouse de Condé, 13 mai 1782
      inventaire après décès; Ladey, Françoise-Genneviève; Conde (sieur de)
    - Contrat de mariage entre le sieur Geslin et la demoiselle Baron, 15 mai 1782
      contrat de mariage; Geslin (sieur); Baron (demoiselle)
    - Contrat de mariage entre le sieur Chaudeau et la demoiselle Dherbecq, 22 mai 1782
      contrat de mariage; Chaudeau (sieur); Dherbecq (demoiselle)
    - Contrat de mariage entre le sieur Bellanger et la demoiselle Lucas, 23 mai 1782
      contrat de mariage; Bellanger (sieur); Lucas (demoiselle)
    - Contrat de mariage entre le sieur Guiller et la demoiselle Delassur, 24 mai 1782
      contrat de mariage; Guiller (sieur); Delassur (demoiselle)
    - Contrat de mariage entre le sieur Allart et la demoiselle Rivart, 26 mai 1782
      contrat de mariage; Allart (sieur); Rivart (demoiselle)
    - Notoriété après le décès du sieur Simon Clause, 28 mai 1782
      notoriété; Clause, Simon
    - Notoriété après le décès du sieur Olonde, 1er juin 1782
      notoriété; Olonde (sieur)
    - Notoriété après les décès des sieur et demoiselle Afforty, 3 juin 1782
      notoriété; Afforty (sieur); Afforty (demoiselle)
    - Contrat de mariage entre le sieur Noël et la demoiselle Thomassin, 4 juin 1782
      contrat de mariage; Noel (sieur); Thomassin (demoiselle)
    - Inventaire après décès de la dame veuve Trousseau, 4 juin 1782
      inventaire après décès; Trousseau (veuve)
    - Notoriété concernant le sieur Empaytan, 10 juin 1782
      notoriété; Empaytan (sieur)
    - Notoriété constatant le nombre des héritiers de Jean Debar, 11 juin 1782
      notoriété; Debar, Jean
    - Inventaire après décès du sieur Clerfeuille, 12 juin 1782
      inventaire après décès; Clerfeuille (sieur)
    - Testament déposé de la demoiselle Hélène Leclerc, veuve Darmancourt, 21 juin 1782
      testament; dépôt de pièces; Leclerc, Hélène; Darmancourt (sieur)
    - Contrat de mariage entre le sieur Crozot et la veuve Daube, 24 juin 1782
      contrat de mariage; Crozot (sieur); Daube (veuve)
    - Notoriété constatant le nombre des héritiers de la dame Duperche, 26 juin 1782
      notoriété; Duperche (dame)
    - Contrat de mariage entre le sieur Robin et la demoiselle Mattere, 27 juin 1782
      contrat de mariage; Robin (sieur); Mattere (demoiselle)
    - Contrat de mariage entre le sieur Dolonceaux et la dame veuve Deprémont, 30 juin 1782
      contrat de mariage; Dolonceaux (sieur); Depremont (veuve)
    - Notoriété après le décès de la demoiselle Mullot, 5 juillet 1782
      notoriété; Mullot (demoiselle)
    - Inventaire après décès de la demoiselle Gauthier, 5 juillet 1782
      inventaire après décès; Gauthier (demoiselle)
    - Contrat de mariage entre le sieur Brisson et la demoiselle Saugé, 8 juillet 1782
      contrat de mariage; Brisson (sieur); Sauge (demoiselle)
    - Inventaire après décès de Michel Clergiot, 10 juillet 1782
      inventaire après décès; Clergiot, Michel
    - Testament déposé du sieur Jean Baptiste Fouache, 11 juillet 1782
      testament; dépôt de pièces; Fouache, Jean-Baptiste
    - Inventaire après décès de Jean Baptiste Fouache, 11 juillet 1782
      inventaire après décès; Fouache, Jean-Baptiste
    - Inventaire après décès du sieur Bienfait, 12 juillet 1782
      inventaire après décès; Bienfait (sieur)
    - Inventaire après décès de la demoiselle Laclef, épouse Audibert, 12 juillet 1782
      inventaire après décès; Laclef (demoiselle); Audibert (sieur)
    - Contrat de mariage entre le sieur Gauthier et la demoiselle Cabry, 12 juillet 1782
      contrat de mariage; Gauthier (sieur); Cabry (demoiselle)
    - Contrat de mariage entre le sieur Lievequin et la veuve Bienfait, 13 juillet 1782
      contrat de mariage; Lievequin (sieur); Bienfait (veuve)
    - Notoriété après le décès du sieur d'Houchin, 16 juillet 1782
      notoriété; Houchin (sieur d')
    - Inventaire après décès de la dame veuve Dupré, 16 juillet 1782
      inventaire après décès; Dupre (veuve)
    - Notoriété après le décès de la veuve Lansard, 1er août 1782
      notoriété; Lansard (veuve)
    - Contrat de mariage entre le sieur François et la demoiselle Guillaume, 5 août 1782
      contrat de mariage; Francois (sieur); Guillaume (demoiselle)
    - Contrat de mariage entre le sieur Damoiseau et la veuve Jesseaume, 8 août 1782
      contrat de mariage; Damoiseau (sieur); Jesseaume (veuve)
    - Testament de la veuve Roisin, 13 août 1782
    - Contrat de mariage entre le sieur Brayette et la demoiselle Riquet, 17 août 1782
      contrat de mariage; Brayette (sieur); Riquet (demoiselle)
    - Notoriété après le décès de la veuve Simon, 19 août 1782
      notoriété; Simon (veuve)
    - Inventaire après décès de la dame Delzenne, 19 août 1782
      inventaire après décès; Delzenne (dame)
    - Contrat de mariage entre le sieur Nollet et la demoiselle Patou, 20 août 1782
      contrat de mariage; Nollet (sieur); Patou (demoiselle)
    - Contrat de mariage entre le sieur Noël et la demoiselle Laurent, 20 août 1782
      contrat de mariage; Noel (sieur); Laurent (demoiselle)
    - Inventaire après décès de la dame Cornillier, 21 août 1782
      inventaire après décès; Cornillier (dame)
    - Testament du sieur Trochu, 21 août 1782
      testament; Trochu (sieur)
    - Inventaire après décès de Jean Baptiste Rémy, 22 août 1782
      inventaire après décès; Remy, Jean-Baptiste
    - Notoriété constatant l'absence du sieur Laurent, 23 août 1782
      notoriété; Laurent (sieur)
    - Contrat de mariage entre le sieur Héricé et la demoiselle Bletton, 24 août 1782
      contrat de mariage; Herice (sieur); Bletton (demoiselle)
    - Notoriété après le décès du sieur Jacques Paul Besnard, 26 août 1782
      notoriété; Besnard, Jacques-Paul
    - Notoriété après le décès de Jacques Lereau, 27 août 1782
      notoriété; Lereau, Jacques
    - Contrat de mariage entre le sieur Gilier et la demoiselle Hannotelle, 28 août 1782
      contrat de mariage; Gilier (sieur); Hannotelle (demoiselle)
    - Contrat de mariage entre le sieur Jourdan et la demoiselle Hinsant, 29 août 1782
      contrat de mariage; Jourdan (sieur); Hinsant (demoiselle)
    - Inventaire après décès de la dame veuve Manary d'Armancourt, 29 août 1782
      inventaire après décès; Manary d'Armancourt (veuve)
    - Testament de la dame Lherault, 6 septembre 1782
      testament; Lherault (dame)
    - Contrat de mariage entre le sieur Devaux et la demoiselle Courtet, 6 septembre 1782
      contrat de mariage; Devaux (sieur); Courtet (demoiselle)
    - Contrat de mariage entre le sieur Renaux et la demoiselle Mommé, 11 septembre 1782
      contrat de mariage; Renaux (sieur); Momme (demoiselle)
    - Inventaire après décès de la dame Leroy, 14 septembre 1782
      inventaire après décès; Leroy (dame)
    - Notoriété après le décès de la dame veuve Leroux, 17 septembre 1782
      notoriété; Leroux (veuve)
    - Notoriété après le décès de la dame veuve Dupré, 17 septembre 1782
      notoriété; Dupre (veuve)
    - Contrat de mariage entre le sieur Leroi et la demoiselle Geoffroy, 20 septembre 1782
      contrat de mariage; Leroi (sieur); Geoffroy (demoiselle)
    - Contrat de mariage entre le sieur Truchy et la demoiselle Clerc, 21 septembre 1782
      contrat de mariage; Truchy (sieur); Clerc (demoiselle)
    - Contrat de mariage entre le sieur Barbier et la demoiselle Roquet, 22 septembre 1782
      contrat de mariage; Barbier (sieur); Roquet (demoiselle)
    - Contrat de mariage entre le sieur Barthelemy et la demoiselle Poultier, 23 septembre 1782
      contrat de mariage; Barthelemy (sieur); Poultier (demoiselle)
    - Inventaire après décès de la demoiselle Peny, épouse Picard, 23 septembre 1782
      inventaire après décès; Peny (demoiselle); Picard (sieur)
    - Contrat de mariage entre le sieur Laurent et la dame veuve Bernaudat, 24 septembre 1782
      contrat de mariage; Laurent (sieur); Bernaudat (veuve)
    - Notoriété après le décès de la dame Cabot, 27 septembre 1782
      notoriété; Cabot (dame)
    - Contrat de mariage entre le sieur Hébert et la veuve Lacroix, 3 octobre 1782
      contrat de mariage; Hebert (sieur); Lacroix (veuve)
    - Contrat de mariage entre le sieur Ruelle et la demoiselle Cousin, 4 octobre 1782
      contrat de mariage; Ruelle (sieur); Cousin (demoiselle)
    - Testament Sauvy, 8 octobre 1782
      testament; Sauvy
    - Testament de monsieur Hardré, 15 octobre 1782
      testament; Hardre (monsieur)
    - Inventaire après décès du sieur Delatour, 18 octobre 1782
      inventaire après décès; Delatour (sieur)
    - Contrat de mariage entre le sieur Hersan et la demoiselle Herouin, 20 octobre 1782
      contrat de mariage; Hersan (sieur); Herouin (demoiselle)
    - Contrat de mariage entre le sieur Debeauvais et la demoiselle Bouvilliers, 22 octobre 1782
      contrat de mariage; Debeauvais (sieur); Bouvilliers (demoiselle)
    - Contrat de mariage entre le sieur Dufour et la demoiselle Laneret, 25 octobre 1782
      contrat de mariage; Dufour (sieur); Laneret (demoiselle)
    - Contrat de mariage entre le sieur Bresson et la demoiselle Kers, 26 octobre 1782
      contrat de mariage; Bresson (sieur); Kers (demoiselle)
    - Contrat de mariage entre le sieur Anquetin et la demoiselle Galant, 27 octobre 1782
      contrat de mariage; Anquetin (sieur); Galant (demoiselle)
    - Contrat de mariage entre le sieur Chaulay et la demoiselle Merda, 27 octobre 1782
      contrat de mariage; Chaulay (sieur); Merda (demoiselle)
    - Inventaire après décès de la veuve Depraz, 29 octobre 1782
      inventaire après décès; Depraz (veuve)
    - Notoriété en rectification des noms de madame Deviomesnil, 29 octobre 1782
      notoriété; Deviomesnil (madame)